---
title: "Análises Descritivas"
author: "LucianoRogerio; Caroline Cardoso"
date: "2021-10-25"
output: workflowr::wflow_html
editor_options:
  chunk_output_type: console
---

Boxplot de coleções nucleares - Características Quantitativas
=============================================================

### Obter Dados Fenotípicos

#### Coleções nucleares - Dados Fenotipicos

```{r Lendo os dados das Colecoes Nucleares Fenotipicas}
suppressMessages(library(tidyverse)); suppressMessages(library(here)); suppressMessages(library(reshape2))
suppressMessages(library(reactable))

Method1 <- read.table(here::here("output", "CCPhenData", "DadosCCPheno1.CSV"), header = T,
                      sep = ";", dec = ".",
                      colClasses = c(rep("character", times = 31),
                                    rep("numeric", times = 3),
                                    "character",
                                    rep("numeric", times = 16)))


Method2 <- read.table(here::here("output", "CCPhenData", "DadosCCPheno2.CSV"), header = T,
                      sep = ";", dec = ".",
                      colClasses = c(rep("character", times = 31),
                                    rep("numeric", times = 3),
                                    "character",
                                    rep("numeric", times = 16)))


Method3 <- read.table(here::here("output", "CCPhenData", "DadosCCPheno3.CSV"), header = T,
                      sep = ";", dec = ".",
                      colClasses = c(rep("character", times = 31),
                                    rep("numeric", times = 3),
                                    "character",
                                    rep("numeric", times = 16)))
```

#### Coleções Nucleares - dados Moleculares

```{r Lendo os dados das Colecoes Nucleares Genotipicas}
Method4 <- read.table(here::here("output", "CCGenData", "DadosCCGeno1.CSV"), header = T, 
                      sep = ";", dec = ".",
                      colClasses = c(rep("character", times = 31),
                                    rep("numeric", times = 3),
                                    "character",
                                    rep("numeric", times = 16)))


Method5 <- read.table(here::here("output", "CCGenData", "DadosCCGeno2.CSV"), header = T, 
                      sep = ";", dec = ".",
                      colClasses = c(rep("character", times = 31),
                                    rep("numeric", times = 3),
                                    "character",
                                    rep("numeric", times = 16)))


Method6 <- read.table(here::here("output", "CCGenData", "DadosCCGeno3.CSV"), header = T, 
                      sep = ";", dec = ".",
                      colClasses = c(rep("character", times = 31),
                                    rep("numeric", times = 3),
                                    "character",
                                    rep("numeric", times = 16)))

Method7 <- read.table(here::here("output", "CCGenData", "DadosCCGeno4.CSV"), header = T,
                      sep = ";", dec = ".",
                      colClasses = c(rep("character", times = 31),
                                    rep("numeric", times = 3),
                                    "character",
                                    rep("numeric", times = 16)))


Method8 <- read.table(here::here("output", "CCGenData", "DadosCCGeno5.CSV"), header = T,
                      sep = ";", dec = ".",
                      colClasses = c(rep("character", times = 31),
                                    rep("numeric", times = 3),
                                    "character",
                                    rep("numeric", times = 16)))


Method9 <- read.table(here::here("output", "CCGenData", "DadosCCGeno6.CSV"), header = T,
                      sep = ";", dec = ".",
                      colClasses = c(rep("character", times = 31),
                                    rep("numeric", times = 3),
                                    "character",
                                    rep("numeric", times = 16)))

Method10 <- read.table(here::here("output", "CCGenData", "DadosCCGeno7.CSV"), header = T,
                       sep = ";", dec = ".",
                       colClasses = c(rep("character", times = 31),
                                    rep("numeric", times = 3),
                                    "character",
                                    rep("numeric", times = 16)))


Method11 <- read.table(here::here("output", "CCGenData", "DadosCCGeno8.CSV"), header = T,
                       sep = ";", dec = ".",
                      colClasses = c(rep("character", times = 31),
                                    rep("numeric", times = 3),
                                    "character",
                                    rep("numeric", times = 16)))

Method12 <- read.table(here::here("output", "CCGenData", "DadosCCGeno9.CSV"), header = T,
                       sep = ";", dec = ".",
                       colClasses = c(rep("character", times = 31),
                                    rep("numeric", times = 3),
                                    "character",
                                    rep("numeric", times = 16)))
```

#### Banco de Germoplasma de Mandioca da EMBRAPA Mandioca

```{r Lendo os dados de todos os acessos do BAG}
AllBAG <- readRDS(file = here::here("output", "DataSelPreparedCar.rds"))
```

#### Adicionar informações do Método e tipo de dados utilizados na seleção da Coleção Nuclear

```{r Preparando as legendas das figuras}
AllBAG$Data <- rep("BAG", times = nrow(AllBAG))
AllBAG$Method <- rep("BAG", times = nrow(AllBAG))

Method1$Data <- rep("Pheno", times = nrow(Method1))
Method1$Method <- rep("GW/CH", times = nrow(Method1))

Method2$Data <- rep("Pheno", times = nrow(Method2))
Method2$Method <- rep("CH", times = nrow(Method2))

Method3$Data <- rep("Pheno", times = nrow(Method3))
Method3$Method <- rep("GW/MLST", times = nrow(Method3))

Method4$Data <- rep("Geno", times = nrow(Method4))
Method4$Method <- rep("MR/SH", times = nrow(Method4))

Method5$Data <- rep("Geno", times = nrow(Method5))
Method5$Method <- rep("CE/SH", times = nrow(Method5))

Method6$Data <- rep("Geno", times = nrow(Method6))
Method6$Method <- rep("MR/EH", times = nrow(Method6))

Method7$Data <- rep("Geno", times = nrow(Method7))
Method7$Method <- rep("CE/EH", times = nrow(Method7))

Method8$Data <- rep("Geno", times = nrow(Method8))
Method8$Method <- rep("MR/AC", times = nrow(Method8))

Method9$Data <- rep("Geno", times = nrow(Method9))
Method9$Method <- rep("CE/AC", times = nrow(Method9))

Method10$Data <- rep("Geno", times = nrow(Method10))
Method10$Method <- rep("AM/MLST", times = nrow(Method10))

Method11$Data <- rep("Geno", times = nrow(Method11))
Method11$Method <- rep("MR/MLST", times = nrow(Method11))

Method12$Data <- rep("Geno", times = nrow(Method12))
Method12$Method <- rep("CE/MLST", times = nrow(Method12))
```

#### Juntar todos os Dados das coleções nucleares e do BAG

```{r Juntando os dados das acolecoes nucleares}
Alldataset <- rbind(AllBAG, Method1, Method2, Method3,
                    Method4, Method5, Method6,
                    Method7, Method8, Method9,
                    Method10, Method11, Method12)

saveRDS(Alldataset, here::here("output", "AllDataCCCaroline.RDS"))
```

#### Preparar o data frame para fazer os boxplots

```{r Separando as caracteristicas em qualitativas e quantitativas}
QualityTrait <- colnames(Alldataset)[sapply(X = Alldataset, class) == "character"] %>% 
  setdiff(., c("Acessos", "Data", "Method"))

AlldataSetQuant <- Alldataset %>% select(-all_of(QualityTrait))
AlldataSetQuali <- Alldataset %>% select(Acessos, all_of(QualityTrait), Data, Method)

AlldataSetQuant2 <- melt(AlldataSetQuant, id.vars = c("Acessos", "Data", "Method"),
       variable.name = "Trait", value.name = "Value")
```

#### **Table 1.** Formato da entrado do objeto para realizar o boxplot

```{r table1, echo = FALSE}
reactable(AlldataSetQuant2, columns = list(Value = colDef(format = colFormat(digits = 2, locales = "en-US"))))
```

```{r Ordenando os fatores }
AlldataSetQuant2$Data <- factor(AlldataSetQuant2$Data,
                                levels = c("BAG", "Pheno", "Geno"), ordered = T)
AlldataSetQuant2$Method <- factor(AlldataSetQuant2$Method,
                                levels = c("BAG", "GW/CH", "GW/MLST", "CH",
                                           "MR/SH", "MR/EH", "MR/AC", "MR/MLST",
                                           "CE/SH", "CE/EH", "CE/AC", "CE/MLST",
                                           "AM/MLST"),
                                ordered = T)
```

##### Remover os outliers

```{r Removendo os outliers das caracteristicas quantitativas}
filter_lims <- function(x){
  l <- boxplot.stats(x)$stats[1]
  u <- boxplot.stats(x)$stats[5]

  for (i in 1:length(x)){
    x[i] <- ifelse(x[i]>l & x[i]<u, x[i], NA)
  }
  return(x)
}


AlldataSetQuant3 <- AlldataSetQuant2 %>% group_by(Trait, Method) %>%
  mutate(Value2 = filter_lims(Value))
```

#### Plotar o boxplot por conjunto de caracteres

```{r Separando as caracteristicas quantitativas em classes}
Foliar1 <- c("ComprLobulo", "LargLobulo",
             "RelComprLar", "ComprPeciolo")
Foliar2 <- c("AP", "PPA", "IC", "PA")

Root <- c("EspEntreCasca", "ComprMedRzs", "DiamMedRzs", "HCNPic",
          "NR", "DRY", "DMCsg", "PTR")
```

#### **Fig 1.** Boxplot das características morfológicas de folha 1
```{r Fig1, fig.align='center', fig.height=4, echo = FALSE, warning = FALSE}
AlldataSetQuant3 %>% filter(Trait%in%Foliar1) %>%
  ggplot(mapping = aes(y = Value2, fill = Data, x = Method)) + theme_bw() +
  geom_boxplot() + facet_wrap(~Trait, scales = "free_y", ncol = 2) + ylab(NULL) +
  theme(axis.text.x = element_text(angle = 320, hjust = 0.1,
        colour = c("blue", rep("red", 3), rep("green", 9))))
```

#### **Fig 2.** Boxplot das características morfológicas de folha 2
```{r Fig2, fig.align='center', fig.height=4, echo = FALSE, warning = FALSE}
AlldataSetQuant3 %>% filter(Trait%in%Foliar2) %>%
  ggplot(mapping = aes(y = Value, fill = Data, x = Method)) + theme_bw() +
  geom_boxplot(outlier.shape = NA) + facet_wrap(~Trait, scales = "free_y", ncol = 2) + ylab(NULL) +
  theme(axis.text.x = element_text(angle = 320, hjust = 0.1,
        colour = c("blue", rep("red", 3), rep("green", 9))))

```

#### **Fig 3.** Boxplot das características morfológicas de raiz

```{r Fig3, fig.align='center', fig.height=6, echo = FALSE, warning = FALSE}
AlldataSetQuant3 %>% filter(Trait%in%Root) %>%
  ggplot(mapping = aes(y = Value2, fill = Data, x = Method)) + theme_bw() +
  geom_boxplot() + facet_wrap(~Trait, scales = "free_y", ncol = 2) + ylab(NULL) +
  theme(axis.text.x = element_text(angle = 320, hjust = 0.1,
        colour = c("blue", rep("red", 3), rep("green", 9))))

```

Barplot de coleções nucleares - Características Qualitativas
============================================================

##### Preparar os dados qualitativos para plotar barplot

```{r Preparando os dados qualitativos}
AlldataSetQuali2 <- melt(AlldataSetQuali, id.vars = c("Acessos", "Data", "Method"),
       variable.name = "Trait", value.name = "Value")


AlldataSetQuali3 <- AlldataSetQuali2 %>% filter (!is.na(Value)) %>%
  group_by(Trait, Data, Method) %>% summarise(N = table(Value, useNA = "no"),
                                              Score = names(N)) %>%
  mutate(N = as.numeric(N))

AlldataSetQuali3$Data <- factor(AlldataSetQuali3$Data,
                                levels = c("BAG", "Pheno", "Geno"), ordered = T)
AlldataSetQuali3$Method <- factor(AlldataSetQuali3$Method,
                                levels = c("BAG", "GW/CH", "GW/MLST", "CH",
                                           "MR/SH", "MR/EH", "MR/AC", "MR/MLST",
                                           "CE/SH", "CE/EH", "CE/AC", "CE/MLST",
                                           "AM/MLST"),
                                ordered = T)
AlldataSetQuali3$Score <- factor(AlldataSetQuali3$Score,
                                 levels = c(0, 1, 2, 3, 4, 5, 6, 7, 8, 9,
                                            30, 40, 45, 50, 60, 70, 80, 85, 90,
                                            95, 100, 105, 110, 115, 120, 130,
                                            140, 150, 160))
```

#### **Table 2.** Formato da entrado do objeto para realizar o barplot

```{r table2, echo = FALSE}
reactable(AlldataSetQuali3)
```

##### Separar as características em grupos para plotar

```{r Separando as caracteristicas qualitativas em classes}
traitsFolha <- levels(AlldataSetQuali3$Trait)[c(1:4, 12:17, 20, 23)]
traitsCaule <- levels(AlldataSetQuali3$Trait)[c(5:8, 18:19, 21:22, 28, 32)]
traitsRaiz <- levels(AlldataSetQuali3$Trait)[c(9:11, 24:27, 29:31)]

traitsFolhaLimbo <- traitsFolha[c(1, 3:7)]
traitsFolhaPecio <- traitsFolha %>% setdiff(traitsFolhaLimbo)

traitsCauleCor <- traitsCaule[c(1:4)]
traitsCaule2 <- traitsCaule %>% setdiff(c(traitsCauleCor, "AnguloRamif"))

traitsRaizCor <- traitsRaiz[c(1:3, 8:9)]
traitsRaizFor <- traitsRaiz %>% setdiff(traitsRaizCor)
```

#### **Fig 4.** Barplot para cores do caule
```{r Fig4, fig.height=4, echo = FALSE, warning = FALSE}
AlldataSetQuali3 %>% filter(Trait%in%traitsCauleCor, !is.na(Score)) %>% 
  ggplot(aes(y = N, x = Method, fill = Score)) +
  geom_bar(stat = "identity", position = "fill") +
  facet_wrap(~Trait, ncol = 2, scales = "fixed") + ylab(NULL) +
  scale_fill_viridis_d() + theme_bw() +
  theme(axis.text.x = element_text(angle = 320, hjust = 0.1,
                                   colour = c("blue", rep("red", 3), rep("green", 9))))
```

#### **Fig 5.** Barplot para o segundo grupo de características morfológicas do caule
```{r Fig5, fig.height=6, echo = FALSE, warning = FALSE}
AlldataSetQuali3 %>% filter(Trait%in%traitsCaule2, !is.na(Score)) %>% 
  ggplot(aes(y = N, x = Method, fill = Score)) +
  geom_bar(stat = "identity", position = "fill") +
  facet_wrap(~Trait, ncol = 2, scales = "fixed") + ylab(NULL) +
  scale_fill_viridis_d() + theme_bw() +
  theme(axis.text.x = element_text(angle = 320, hjust = 0.1,
                                   colour = c("blue", rep("red", 3), rep("green", 9))))
```

#### **Fig 6.** Barplot para Angulo de Ramificação das hastes do caule
```{r Fig6, fig.height=3.1, echo = FALSE, warning = FALSE}
AlldataSetQuali3 %>% filter(Trait == "AnguloRamif", !is.na(Score)) %>% 
  ggplot(aes(y = N, x = Method, fill = Score)) +
  geom_bar(stat = "identity", position = "fill") +
  facet_wrap(~Trait, ncol = 2, scales = "fixed") + ylab(NULL) +
  scale_fill_viridis_d(guide = guide_legend(ncol = 2)) + theme_bw() +
  theme(axis.text.x = element_text(angle = 320, hjust = 0.1,
                                   colour = c("blue", rep("red", 3), rep("green", 9))))
```


#### **Fig 7.** Barplot de características morfológicas do Limbo foliar

```{r Fig7, fig.height=6, echo = FALSE, warning = FALSE}
AlldataSetQuali3 %>% filter(Trait%in%traitsFolhaLimbo, !is.na(Score)) %>% 
  ggplot(aes(y = N, x = Method, fill = Score)) +
  geom_bar(stat = "identity", position = "fill") +
  facet_wrap(~Trait, ncol = 2, scales = "fixed") + ylab(NULL) +
  scale_fill_viridis_d() + theme_bw() +
  theme(axis.text.x = element_text(angle = 320, hjust = 0.1,
                                   colour = c("blue", rep("red", 3), rep("green", 9))))
```

#### **Fig 8.** Barplot de características morfológicas do pecíolo da folha

```{r Fig8, fig.height=6, echo = FALSE, warning = FALSE}
AlldataSetQuali3 %>% filter(Trait%in%traitsFolhaPecio, !is.na(Score)) %>% 
  ggplot(aes(y = N, x = Method, fill = Score)) +
  geom_bar(stat = "identity", position = "fill") +
  facet_wrap(~Trait, ncol = 2, scales = "fixed") + ylab(NULL) +
  scale_fill_viridis_d() + theme_bw() +
  theme(axis.text.x = element_text(angle = 320, hjust = 0.1,
                                   colour = c("blue", rep("red", 3), rep("green", 9))))
```

#### **Fig 9.** Barplot de cor e facilidade de destaque de epiderme da raiz

```{r Fig9, fig.height=6, echo = FALSE, warning = F}
AlldataSetQuali3 %>% filter(Trait%in%traitsRaizCor, !is.na(Score)) %>% 
  ggplot(aes(y = N, x = Method, fill = Score)) +
  geom_bar(stat = "identity", position = "fill") +
  facet_wrap(~Trait, ncol = 2, scales = "fixed") + ylab(NULL) +
  scale_fill_viridis_d() + theme_bw() +
  theme(axis.text.x = element_text(angle = 320, hjust = 0.1,
                                   colour = c("blue", rep("red", 3), rep("green", 9))))
```

#### **Fig 10.** Barplot de características morfológicas de raiz

```{r Fig10, fig.height=6, echo = FALSE, warning = FALSE}
AlldataSetQuali3 %>% filter(Trait%in%traitsRaizFor, !is.na(Score)) %>% 
  ggplot(aes(y = N, x = Method, fill = Score)) +
  geom_bar(stat = "identity", position = "fill") +
  facet_wrap(~Trait, ncol = 2, scales = "fixed") + ylab(NULL) +
  scale_fill_viridis_d() + theme_bw() +
  theme(axis.text.x = element_text(angle = 320, hjust = 0.1,
                                   colour = c("blue", rep("red", 3), rep("green", 9))))
```

Back - [Coleções Nucleares Genotípicas](CNGeno.html)

Next - [Estimativas de Diversidade genética](DivGen.html)

[Home](index.html)
