---
title: "GenoData"
author: "LucianoRogerio; Caroline Cardoso"
date: "2021-10-25"
output: workflowr::wflow_html
editor_options:
  chunk_output_type: console
---

# Preparar os Dados Genotipicos

A matrix de marcadores do arquivo `DadosGBSCaroline.rds` possui 1,446 clones e 72,023 marcadores SNPs em formato de haplótipos (A, T, C, G, K, M, R, S, Y, W), temos que transformar para dose alélica e para o formato de presença e ausência de marcador para o software DARwin6.

## Tranformando a matrix para Dosagem alélica

```{r Transformar Matriz para Dosagem Alelica, eval = F}

library(tidyverse); library(data.table)

GBSDataCar <- readRDS("data/DadosGBSCaroline.rds")
```

## Controle de qualidade de Marcadores SNPs - MAF

```{r MAF, eval = F}
Freq <- colMeans(GBSDataCar, na.rm = T)

MAF <- Freq
for(i in 1:length(MAF)){
  if(MAF[i] >0.5){MAF[i] <- 1 - MAF[i]} else {MAF[i] <- MAF[i]}
}

GBSDataCar2 <- as.data.frame(GBSDataCar[,(MAF >= sqrt(1/nrow(GBSDataCar2)))])

saveRDS(GBSDataCar2, file = here::here("data", "DadosGBSCaroline2.rds"))
```

## Transformar a matriz de marcadores na versão aceita pelo softare Darwin6
```{r Criar Matriz de Marcadores para Darwin, eval = F}
GBSDataCar3 <- GBSDataCar2

GBSDataCar3[GBSDataCar3==0] <- "0/0"
GBSDataCar3[GBSDataCar3==1] <- "0/1"
GBSDataCar3[GBSDataCar3==2] <- "1/1"

GBSDataCar3[1:10,1:20]

M_Darwin_Car <- apply(GBSDataCar3, 1, function(x) do.call(cbind, strsplit(x, split = "/")))

dim(M_Darwin_Car)

rownames(M_Darwin_Car) <- rep(colnames(GBSDataCar3), each=2)

M_Darwin_Car[1:10,1:10]

M_Darwin_Car2 <- rbind(matrix(data = colnames(M_Darwin_Car),
                              nrow = 1,
                              ncol = ncol(M_Darwin_Car)),
                       M_Darwin_Car)
row.names(M_Darwin_Car2)[1] <- "N"

M_Darwin_Car2[1:11,1:20]

write.table(t(M_Darwin_Car2), file = "output/CarDarwinMatrix.txt", quote = F,
            sep = "\t", row.names = F)
```

Back - [Dados Fenotípicos - Seleção](PhenoData.html)

Next - [Coleções Nucleares Fenotípicas](CCPheno.html)

[Home](index.html)
