---
title: "PhenoData"
author: "LucianoRogerio; Caroline Cardoso"
date: "2021-10-25"
output: workflowr::wflow_html
editor_options:
  chunk_output_type: console
---


## Ajuste dos dados fenotípicos para rodar a análise de modelos mistos

Traits

| Trait | Abbreviation |
| :---: | :----------: |
| Produtividade de Raizes Comerciais | PCR |
| Produtividade Total de Raizes | PTR |
| Produtividade de parte Aerea | PPA |
| Indice de Colheita | IC |
| Altura de Planta | AP |
| Altura de Planta sem Folha | APsF |
| Numero de manivas por haste | NMa |
| Teor de Materia Seca Balanca Hidrostatica | DMCsg |
| HCN Laboratorio | HCNLab |
| Produtividade de Materia seca | DRY |
| Porte de Planta | PA |
| Produtividade de Raizes nao Comerciais | PNCR |
| Vigor | Vigor |
| Retencao Foliar | RF |
| Numero de Raizes por planta | NR |
| Peso de Raizes | PR |
| Teor de amido Corrigido | TAC |
| Teor de Materia Seca forno | DMCoven |
|     |     |


```{r Ajuste dos dados fenotipicos}
suppressWarnings(suppressMessages(library(tidyverse)))
library(reshape2); library(here)
DadosPhen <- read.table(here::here("data", "Dados fenotípicos BAGSel.CSV"),
                        header = T, na.strings = "NA", sep = ",")

colnames(DadosPhen)[c(1,9:35)] <- c("Ano","PCR","PTR","PPA","IC","AP","APsF",
                                  "NMa","DMCsg","HCNLab","DRY","PA",
                                  "PRNC","Vigor","RF","NR","PR","TAC","DMCoven",
                                  paste("HCN",1:9,sep=""))

DadosPar <- DadosPhen[,c(1:26)] %>% dplyr::select(-Genotipos)

DadosParFin <- DadosPar %>% reshape2::melt(data = ., id.vars = c(1:8),
                                           variable.name = "Trait", value.name = "Value") %>%
  filter(!is.na(Value)) %>%
  dplyr::mutate(Ano = Ano,
                Campo = Campo,
                Local = Local,
                trial = match(paste(Ano, Campo, Local, sep = "."),
                              unique(paste(Ano, Campo, Local, sep = "."))),
                studyDesign = Delineamento,
                clone = Genotipos.BGM.,
                rep = Bloco,
                check = ifelse(Controle == "1", clone, "999"),
                check = ifelse(clone %in% unique(check), clone, "999"),
                new = ifelse(check != "999", 0, 1),
                y = Value, .keep = "unused")

saveRDS(DadosParFin, file = here::here("output", "DadosParcelaCaroline.rds"))

DadosHCN <- DadosPhen[,c(1:8,27:35)] %>% dplyr::select(-Genotipos)

DadosHCNFin <- DadosHCN %>% reshape2::melt(data = ., id.vars = c(1:8),
                                           variable.name = "HCN",  value.name = "Value") %>%
  filter(!is.na(Value)) %>%
  mutate(Ano = Ano,
         Campo = Campo,
         Local = Local,
         trial = match(paste(Ano, Campo, Local, sep = "."),
                       unique(paste(Ano, Campo, Local, sep = "."))),
         studyDesign = Delineamento,
         clone = Genotipos.BGM.,
         rep = Bloco,
         check = ifelse(Controle == "1", clone, "999"),
         check = ifelse(clone %in% unique(check), clone, "999"),
         new = ifelse(check != "999", 0, 1),
         y = Value, .keep = "unused")

saveRDS(DadosHCNFin, file = here::here("output", "DadosHCNCaroline.rds"))
```

## Selecionar os ensaios utilizando Herdabilidade e R2 estimados funções de Modelos mistos

```{r Modelos mistos Selecao de dados fenotipicos, warning = FALSE, message = FALSE}
suppressWarnings(suppressMessages(library(tidyverse)))
library(MuMIn)
library(reshape2); library(here)

suppressMessages(source(here::here("code", "MixedModelsFunctions.R")))

DadosParFin <- readRDS(file = here::here("output", "DadosParcelaCaroline.RDS"))

Trials <- unique(DadosParFin$trial)
Results <- tibble()

for(i in Trials){
  traits <- DadosParFin %>% filter(trial %in% i) %>% .$Trait %>% unique %>% as.character
  results <- tibble()

  for(j in traits) {
  try(MixedModels <- analyzeTrial.lme4(DadosParFin %>% filter(trial %in% i & Trait %in% j)))
  try(result <- tibble(Trial = i,
                       Trait = j,
                       NClones = nrow(unique(DadosParFin %>%
                                                 filter(trial %in% i & Trait %in% j) %>% 
                                                 dplyr::select(clone))),
                       VarG = as.data.frame(VarCorr(MixedModels))[,c("grp","vcov")] %>% .[1,2],
                       VarE = as.data.frame(VarCorr(MixedModels))[,c("grp","vcov")] %>% .[2,2],
                       H2 = VarG/(VarG + VarE),
                       Real = suppressWarnings(MuMIn::r.squaredGLMM(MixedModels)[2])))
  try(results <- rbind(results, result))
  rm(MixedModels); rm(result)
  }
  
  Results <- rbind(Results, results)
  rm(traits); rm(results)
}

```

## Seleção ensaios Dados Fenotipicos

```{r Obtencao da Herdabilidade e Confiabilidade do modelo para cada ensaio, echo = FALSE}
library(reactable)
TrialsList <- unique(DadosParFin[,c("Ano", "Campo", "Local", "trial")])

Results2 <- Results %>% right_join(TrialsList, by = c("Trial" = "trial")) %>%
  dplyr::select(Trial, Ano, Campo, Local, everything()) %>% mutate(Selecionado = ifelse(Real > 0.25 & H2 > 0.15, "Sim", "Nao"))

Results2 %>% reactable(groupBy = c("Trait"), columns = list(
  VarG = colDef(format = colFormat(digits = 2, locales = "en-US")),
  VarE = colDef(format = colFormat(digits = 2, locales = "en-US")),
  H2 = colDef(format = colFormat(digits = 3, locales = "en-US")),
  Real = colDef(format = colFormat(digits = 3, locales = "en-US"))))
```

```{r Filtrando dados fenotipicos}
DataSelPar <- DadosParFin %>% mutate(Trait.Trial = paste(Trait, trial, sep = ".")) %>%
  .[.$Trait.Trial %in% (Results2 %>% mutate(Trait.Trial = paste(Trait, Trial, sep = ".")) %>%
                        filter(Selecionado == "Sim") %>% .$Trait.Trial),]

saveRDS(object = DataSelPar, file = here::here("data", "DadosFenCarSel.rds"))
```


## Selecao de ensaios de avaliacao de HCN

```{r Modelos mistos Selecao de dados fenotipicos HCN, warning = FALSE}
suppressWarnings(suppressMessages(library(tidyverse)))
library(MuMIn)
library(reshape2); library(here)

source(here::here("code", "MixedModelsFunctions.R"))

DadosHCNFin <- readRDS(file = here::here("output", "DadosHCNCaroline.RDS"))

Trials <- which(table(DadosHCNFin$trial) > 30) %>% names %>% as.integer
Results <- tibble()

for(i in Trials){

  try(MixedModels <- analyzeTrial.lme4HCN(DadosHCNFin %>% filter(trial %in% i)))
  try(results <- tibble(Trial = i,
                       Trait = "HCN",
                       NClones = nrow(unique(DadosHCNFin %>%
                                                 filter(trial %in% i) %>% 
                                                 dplyr::select(clone))),
                       VarG = as.data.frame(VarCorr(MixedModels))[,c("grp","vcov")] %>% .[1,2],
                       VarE = as.data.frame(VarCorr(MixedModels))[,c("grp","vcov")] %>% .[2,2],
                       H2 = VarG/(VarG + VarE),
                       Real = suppressWarnings(MuMIn::r.squaredGLMM(MixedModels)[2])))

  Results <- rbind(Results, results)
  rm(MixedModels); rm(results)
}

```


## Seleção ensaios Dados HCN

```{r Obtencao da Herdabilidade e Confiabilidade do modelo para cada ensaio HCN}
library(reactable)
TrialsList <- unique(DadosHCNFin[,c("Ano", "Campo", "Local", "trial")])

Results2 <- Results %>% right_join(TrialsList, by = c("Trial" = "trial")) %>%
  dplyr::select(Trial, Ano, Campo, Local, everything()) %>% mutate(Selecionado = ifelse(Real > 0.25 & H2 > 0.15, "Sim", "Nao")) %>% arrange(Trial)

Results2 %>% reactable(columns = list(
  VarG = colDef(format = colFormat(digits = 2, locales = "en-US")),
  VarE = colDef(format = colFormat(digits = 2, locales = "en-US")),
  H2 = colDef(format = colFormat(digits = 3, locales = "en-US")),
  Real = colDef(format = colFormat(digits = 3, locales = "en-US"))))
```

```{r Filtrando dados HCN}
DataSelHCN <- DadosHCNFin %>% 
  .[.$trial %in% (Results2 %>% filter(Selecionado == "Sim") %>% .$Trial),]

saveRDS(object = DataSelHCN, file = here::here("data", "DadosHCNCarSel.rds"))
```

## Estimação BLUPS e obtenção de médias corrigidas

```{r Obtendo BLUPs e médias corrigidas dos acessos, warning = FALSE, eval = F}
library(here)
library(furrr)
library(tidyverse)
source(here::here("code", "MixedModelsFunctions.R"))

DataSelPar <- readRDS(here::here("data", "DadosFenCarSel.rds")) %>%
  mutate(trial = as.character(trial),
         rep = as.character(rep),
         repTrial = as.factor(paste(trial, rep, sep = ":")),
         LocYear = as.factor(paste(Local, Ano, sep = ":")))
DataSelHCN <- readRDS(here::here("data", "DadosHCNCarSel.rds")) %>%
  mutate(trial = as.character(trial),
         rep = as.character(rep),
         repTrial = as.factor(paste(trial, rep, sep =":")),
         LocYear = as.factor(paste(Local, Ano, sep = ":")))

NCT <- 4

plan(sequential)
RhpcBLASctl::blas_set_num_threads(NCT)
MM <- analyzeTrial.sommerConj(DataSelHCN %>% filter(trial != 16))
blups <- ranef(MM)$clone + fixef(MM)[1]
Blups <- tibble(id = rownames(blups),
                blups = blups$`(Intercept)`)
colnames(Blups)[2] <- "HCNPic"
saveRDS(object = Blups, file = here::here("output", "MixedModels", "Blups_HCNPic.rds"))

traits <- table(DataSelPar$Trait) %>% .[order(.)] %>% names

for(i in traits){
  print(paste("Trait", i, sep = " "))
  DataMM <- DataSelPar%>% filter(Trait == i)
  MM <- analyzeTrial.sommerConj(DataMM)
  blups <- MM$U$clone$y + MM$Beta$Estimate
  Blups <- tibble(id = names(blups),
                  blups = blups) %>%
    dplyr::mutate(id = gsub(pattern = "clone", replacement = "",x = .$id))
  colnames(Blups)[2] <- i
  file <- here::here("output", "MixedModels",
                     paste("Blups_", i, ".rds", sep = ""))
  saveRDS(object = Blups, file = file)
  rm(DataMM); rm(MM); rm(blups); rm(Blups); rm(file)
}


BlupsTraits <- readRDS(here::here("output", "MixedModels", "Blups_HCNPic.rds"))
IDClones <- tibble(id = unique(c(DataSelPar$clone, DataSelHCN$clone)) %>% .[order(.)])
BlupsTraits <- IDClones %>% left_join(BlupsTraits, by = "id")

for(i in traits){
  filename <- paste("Blups_", i, ".rds", sep = "")
  BlupsTraits <- BlupsTraits %>%
    left_join(readRDS(here::here("output", "MixedModels", filename)))
  colnames(BlupsTraits)[colnames(BlupsTraits) == "blups"] <- i
}

saveRDS(object = BlupsTraits,
        file = here::here("output", "BlupsFenCar.rds"))
```

## Juntar as estimativas de caracteristicas quantitativos e qualitativos

```{r Agrupar as caracteristicas}
library(tidyverse); library(data.table)
Blups <- readRDS(here::here("output", "BlupsFenCar.rds"))
DataPhen <- read.table(here::here("data", "DadosCarolineNBlups.csv"),
                       sep = ",", header = TRUE)

# Removendo caracteres duplicados

Blups <- Blups %>% dplyr::select(-HCNLab, -DMCoven, -APsF, -PR, -TAC, -PRNC)

# Conferindo nomes dos clones em ambos os objetos
DataPhen$Acessos[!DataPhen$Acessos %in% Blups$id]
Blups$id[!Blups$id %in% DataPhen$Acessos]

sum(DataPhen$Acessos %in% Blups$id)
sum(Blups$id %in% DataPhen$Acessos)
# Juntando os objetos em um unico

AllDataInfo <- inner_join(DataPhen, Blups, by = c("Acessos" = "id"))  %>%
  mutate(CorFolhaApical = as.character(CorFolhaApical),
         CorPeciolo = as.character(CorPeciolo),
         CorFolhaDesenv = as.character(CorFolhaDesenv),
         CorNerv = as.character(CorNerv),
         CorCortexCaule = as.character(CorCortexCaule),
         CorExternaCaule = as.character(CorExternaCaule),
         CorEpidCaule = as.character(CorEpidCaule),
         CorRamosTerm = as.character(CorRamosTerm),
         CorExternaRzs = as.character(CorExternaRzs),
         CorCortexRzs = as.character(CorCortexRzs),
         CorPolpaRzs = as.character(CorPolpaRzs),
         Pubescencia = as.character(Pubescencia),
         FormaLobuloCentral = as.character(FormaLobuloCentral),
         PosicaoPeciolo = as.character(PosicaoPeciolo),
         Sinuosidade = as.character(Sinuosidade),
         HabCrescCaule = as.character(HabCrescCaule),
         TipoPlan = as.character(TipoPlan),
         MargEstip = as.character(MargEstip),
         HabRamif = as.character(HabRamif),
         NiveisRam = as.character(NiveisRam),
         ProemCicatrizesFolhas = as.character(ProemCicatrizesFolhas),
         FormaRzs = as.character(FormaRzs),
         TxtEpidermeRzs = as.character(TxtEpidermeRzs),
         PresPedunculoRzs = as.character(PresPedunculoRzs),
         PosicaoRzs = as.character(PosicaoRzs),
         Flowering = as.character(Flowering),
         DestqPelicRz = as.character(DestqPelicRz),
         DestqCortexRz = as.character(DestqCortexRz),
         ConstrRzs = as.character(ConstrRzs))

# Conferindo o número de dados perdidos por característica

TraitsSel <- names(colSums(is.na(AllDataInfo)))[colSums(is.na(AllDataInfo))/nrow(AllDataInfo) < 0.30]

# Imputando dados perdidos
AllDataInfo <- AllDataInfo[,TraitsSel]
traits <- colnames(AllDataInfo)[-1]
sum(is.na(AllDataInfo))
for(i in traits){
  if(class(AllDataInfo[,i]) == "character"){
  # Imputando a moda para dados qualitativos
        AllDataInfo[,i][is.na(AllDataInfo[,i])] <- table(AllDataInfo[,i]) %>%
      .[order(., decreasing = T)] %>% .[1] %>% names %>% as.integer
  } else {
  # Imputando a media para dados quantitativos
    AllDataInfo[,i][is.na(AllDataInfo[,i])] <- mean(AllDataInfo[,i], na.rm = TRUE)
  }
}

saveRDS(AllDataInfo, file = here::here("output", "DataSelPreparedCar.rds"))
```


Next - [Dados Moleculares - Seleção](GenoData.html)

[Home](index.html)
