---
title: "PhenoData"
author: "LucianoRogerio; Caroline Cardoso"
date: "2021-10-25"
output: workflowr::wflow_html
editor_options:
  chunk_output_type: console
---


## Ajuste dos dados fenotípicos para rodar a análise de modelos mistos

```{r Ajuste dos dados fenotipicos}
suppressWarnings(suppressMessages(library(tidyverse)))
library(reshape2); library(here)
DadosPhen <- read.table(here::here("data", "Dados fenotípicos BAGSel.CSV"),
                        header = T, na.strings = "NA", sep = ";")

colnames(DadosPhen)[c(1,9:35)] <- c("Ano","PCR","PTR","PPA","IC","AP","APsF",
                                  "NMa","DMCsg","HCNLab","DRY","PA",
                                  "PRNC","Vigor","RF","NR","PR","TAC","DMCoven",
                                  paste("HCN",1:9,sep=""))

DadosPar <- DadosPhen[,c(1:26)]

DadosParFin <- DadosPar %>% reshape2::melt(data = ., id.vars = c(1:8),
                                           variable.name = "Trait", value.name = "Value") %>%
  filter(!is.na(Value)) %>% dplyr::mutate(Ano = Ano,
                                   Campo = Campo,
                                   Local = Local,
                                   trial = match(paste(Ano, Campo, Local, sep = "."), unique(paste(Ano, Campo, Local, sep = "."))),
                                   studyDesign = Delineamento,
                                   clone = Genotipos.BGM.,
                                   rep = Bloco,
                                   check = ifelse(Controle == "1", clone, "999"),
                                   check = ifelse(clone %in% unique(check), clone, "999"),
                                   new = ifelse(check != "999", 0, 1),
                                   y = Value, .keep = "unused")

saveRDS(DadosParFin, file = here::here("output", "DadosParcelaCaroline.RDS"))

DadosHCN <- DadosPhen[,c(1:8,27:35)]

DadosHCNFin <- DadosHCN %>% reshape2::melt(data = ., id.vars = c(1:8),
                                           variable.name = "HCN",  value.name = "Value") %>%
  filter(!is.na(Value)) %>% mutate(Ano = Ano,
                                   Campo = Campo,
                                   Local = Local,
                                   trial = match(paste(Ano, Campo, Local, sep = "."), unique(paste(Ano, Campo, Local, sep = "."))),
                                   studyDesign = Delineamento,
                                   clone = Genotipos.BGM.,
                                   rep = Bloco,
                                   check = ifelse(Controle == "1", clone, "999"),
                                   check = ifelse(clone %in% unique(check), clone, "999"),
                                   new = ifelse(check != "999", 0, 1),
                                   y = Value, .keep = "unused")

saveRDS(DadosHCNFin, file = here::here("output", "DadosHCNCaroline.RDS"))
```

## Selecionar os ensaios utilizando Herdabilidade e R2 estimados funções de Modelos mistos

```{r Modelos mistos Selecao de dados fenotipicos, message = TRUE}
suppressWarnings(suppressMessages(library(tidyverse)))
library(MuMIn)
library(reshape2); library(here)

source(here::here("code", "MixedModelsFunctions.R"))

DadosParFin <- readRDS(file = here::here("output", "DadosParcelaCaroline.RDS"))

Trials <- unique(DadosParFin$trial)
Results <- tibble()

for(i in Trials){
  traits <- DadosParFin %>% filter(trial %in% i) %>% .$Trait %>% unique %>% as.character
  results <- tibble()

  for(j in traits) {
  try(MixedModels <- analyzeTrial.lme4(DadosParFin %>% filter(trial %in% i & Trait %in% j)))
  try(result <- tibble(Trial = i,
                       Trait = j,
                       VarG = as.data.frame(VarCorr(MixedModels))[,c("grp","vcov")] %>% .[1,2],
                       VarE = as.data.frame(VarCorr(MixedModels))[,c("grp","vcov")] %>% .[2,2],
                       H2 = VarG/(VarG + VarE),
                       Real = suppressWarnings(MuMIn::r.squaredGLMM(MixedModels)[2])))
  try(results <- rbind(results, result))
  rm(MixedModels); rm(result)
  }
  
  Results <- rbind(Results, results)
  rm(traits); rm(results)
}

```

## Seleção ensaios Dados Fenotipicos

```{r, echo = FALSE}
library(reactable)
TrialsList <- unique(DadosParFin[,c("Ano", "Campo", "Local", "trial")])

Results2 <- Results %>% right_join(TrialsList, by = c("Trial" = "trial")) %>%
  dplyr::select(Trial, Ano, Campo, Local, everything()) %>% mutate(Selecionado = ifelse(Real > 0.25 & H2 > 0.15, "Sim", "Nao"))
```


```{r, echo = FALSE}
Results2 %>% reactable(groupBy = c("Trait"), columns = list(
  VarG = colDef(format = colFormat(digits = 2, locales = "en-US")),
  VarE = colDef(format = colFormat(digits = 2, locales = "en-US")),
  H2 = colDef(format = colFormat(digits = 3, locales = "en-US")),
  Real = colDef(format = colFormat(digits = 3, locales = "en-US"))))
```

```{r}
DataSelPar <- DadosParFin %>% mutate(Trait.Trial = paste(Trait, trial, sep = ".")) %>%
  .[.$Trait.Trial %in% (Results2 %>% mutate(Trait.Trial = paste(Trait, Trial, sep = ".")) %>%
                        filter(Selecionado == "Sim") %>% .$Trait.Trial),]

saveRDS(object = DataSelPar, file = here::here("data", "DadosFenCarSel.rds"))
```


## Selecao de ensaios de avaliacao de HCN

```{r Modelos mistos Selecao de dados fenotipicos HCN, message = TRUE}
suppressWarnings(suppressMessages(library(tidyverse)))
library(MuMIn)
library(reshape2); library(here)

source(here::here("code", "MixedModelsFunctions.R"))

DadosHCNFin <- readRDS(file = here::here("output", "DadosHCNCaroline.RDS"))

Trials <- which(table(DadosHCNFin$trial) > 30) %>% names %>% as.integer
Results <- tibble()

for(i in Trials){

  try(MixedModels <- analyzeTrial.lme4HCN(DadosHCNFin %>% filter(trial %in% i)))
  print(i)
  try(results <- tibble(Trial = i,
                       Trait = "HCN",
                       VarG = as.data.frame(VarCorr(MixedModels))[,c("grp","vcov")] %>% .[1,2],
                       VarE = as.data.frame(VarCorr(MixedModels))[,c("grp","vcov")] %>% .[2,2],
                       H2 = VarG/(VarG + VarE),
                       Real = suppressWarnings(MuMIn::r.squaredGLMM(MixedModels)[2])))

  Results <- rbind(Results, results)
  rm(MixedModels); rm(results)
}
Results

```


## Seleção ensaios Dados HCN

```{r, echo = FALSE}
library(reactable)
TrialsList <- unique(DadosHCNFin[,c("Ano", "Campo", "Local", "trial")])

Results2 <- Results %>% right_join(TrialsList, by = c("Trial" = "trial")) %>%
  dplyr::select(Trial, Ano, Campo, Local, everything()) %>% mutate(Selecionado = ifelse(Real > 0.25 & H2 > 0.15, "Sim", "Nao")) %>% arrange(Trial)
```

```{r, echo = FALSE}
Results2 %>% reactable(columns = list(
  VarG = colDef(format = colFormat(digits = 2, locales = "en-US")),
  VarE = colDef(format = colFormat(digits = 2, locales = "en-US")),
  H2 = colDef(format = colFormat(digits = 3, locales = "en-US")),
  Real = colDef(format = colFormat(digits = 3, locales = "en-US"))))
```

```{r}
DataSelHCN <- DadosHCNFin %>% 
  .[.$trial %in% (Results2 %>% filter(Selecionado == "Sim") %>% .$Trial),]

saveRDS(object = DataSelHCN, file = here::here("data", "DadosHCNCarSel.rds"))
```

## Estimação BLUPS e obtenção de médias corrigidas

```{r, eval = FALSE}
library(here)
library(furrr)
library(tidyverse)
source(here::here("code", "MixedModelsFunctions.R"))

DataSelPar <- readRDS(here::here("data", "DadosFenCarSel.rds")) %>%
  mutate(trial = as.character(trial),
         env = as.factor(paste(Ano, Local, sep = ":")),
         rep = as.character(rep),
         repTrial = as.factor(paste(trial, rep, sep =":")))
DataSelHCN <- readRDS(here::here("data", "DadosHCNCarSel.rds")) %>%
  mutate(trial = as.character(trial),
         env = as.factor(paste(Ano, Local, sep = ":")),
         rep = as.character(rep),
         repTrial = as.factor(paste(trial, rep, sep =":")))

#NCT <- 8

#plan(sequential)
#RhpcBLASctl::blas_set_num_threads(NCT)
MM <- analyzeTrial.sommerConj(DataSelHCN)
blups <- MM$U$clone$y + MM$Beta$Estimate
names(blups) <- names(blups) %>% gsub(pattern = "clone", replacement = "", x = .)
Blups <- tibble(id = names(blups),
                blups = blups)
saveRDS(object = Blups, file = here::here("output", "MixedModels", "Blups_HCNPic.rds"))

traits <- table(DataSelPar$Trait) %>% .[order(.)] %>% names

for(i in traits){
  print(paste("Trait", i, sep = " "))
  DataMM <- DataSelPar%>% filter(Trait == i)
  MM <- analyzeTrial.sommerConj(DataMM)
  blups <- MM$U$clone$y + MM$Beta$Estimate
  names(blups) <- names(blups) %>% gsub(pattern = "clone", replacement = "", x = .)
  Blups <- tibble(id = names(blups),
                  blups = blups)
  file <- here::here("output", "MixedModels",
                     paste("Blups_", i, ".rds", sep = ""))
  saveRDS(object = Blups, file = file)
  rm(DataMM); rm(MM); rm(blups); rm(Blups); rm(file)
}

```

### Atividades Caroline

 - [ ] estimar os seguintes índices:
 
    - [ ] **Número de observações por trait**
    
    - [ ] **Número de Ensaios por trait**
    
    - [ ] **Número médio de Blocos por trait**
    
    - [ ] **Deviance de Clone** - Quiquadrado (Chisq)
    
    - [ ] **Deviance de RepTrial**  - Quiquadrado (Chisq)
    
    - [ ] **Deviance de interação Trial e Clone**  - Quiquadrado (Chisq)
    
    - [ ] **Probabilidades das Deviances** - PrChisq
    
    - [ ] **Variâncias do Resíduo, Clone, e interação Trial e Clone**
  
  Exemplo:
```{r, eval = FALSE}
library(here)
library(furrr)
library(tidyverse)
source(here::here("code", "MixedModelsFunctions.R"))

DataSelPar <- readRDS(here::here("data", "DadosFenCarSel.rds")) %>%
  mutate(trial = as.character(trial),
         rep = as.character(rep),
         repTrial = as.factor(paste(trial, rep, sep =":")))

traits <- table(DataSelPar$Trait) %>% .[order(.)] %>% names %>% .[1]
x <- DataSelPar %>% filter(Trait == traits)

# obter numero de observacoes, Ensaios, médios de repetições
nrow(x) # Observações
length(unique(x$trial)) # Ensaios
x %>% group_by(clone) %>% summarise(n = n()) %>% .$n %>% mean # repetições
# Modelo Completo
      modfit <- mmer(y ~ 1,
                   random = ~ repTrial + clone + trial:clone,
                   data = x,
                   tolparinv = 1e-5,
                   verbose = F,
                   method = "EM",
                   getPEV = T)
                   
  #Modelo Reduzido de clone
  #Obs.: você retira o efeito de clone do modelo
    modrd  <- mmer(y ~ 1,
                   random = ~ repTrial + clone,
                   data = x,
                   tolparinv = 1e-5,
                   verbose = F,
                   method = "EM",
                   getPEV = T)
    
# deviance da Interação
anova(modfit, modrd)
    modrd2  <- mmer(y ~ 1,
                   random = ~ repTrial,
                   data = x,
                   tolparinv = 1e-5,
                   verbose = F,
                   method = "EM",
                   getPEV = T)

# deviance do clone                   
anova(modrd, modrd2)

#deviance do repTrial
modrd3 <- mmer(y ~ 1,
                   random = ~ clone + trial:clone,
                   data = x,
                   tolparinv = 1e-5,
                   verbose = F,
                   method = "EM",
                   getPEV = T)
anova(modfit, modrd3)

# Obter estimativas de variância
modfit$sigma
```
  

Next - [Dados Moleculares - Seleção](GenoData.html)

[Home](index.html)
